Carolina Pilla Moschetti

Rua Anita Garibaldi, 1091/602 Tel. (51) 3332-6180 (residencial)

Mont' Serrat – Porto Alegre - RS Cel. (51) 9955-3651

≥ 90450-001 e-mail: cpmoschetti@gmail.com

CRA/RS N° 25233 Solteira, 33 anos.

LinkedIn: http://www.linkedin.com/in/carolinamoschetti

Objetivo: Analista de Importação e/ou Exportação / Logística / Suprimentos

Qualificações em Destaque

 Profissional especialista em importação e logística internacional, com atuação em empresa nacional de grande porte.

Extrema organização, ótimo relacionamento interpessoal, habilidade para trabalhar em equipe, ótima concentração e disciplina, pró-atividade, capacidade para identificar prioridades e excelente comunicação escrita e verbal.

Formação Acadêmica

• MBA em Logística Empresarial.

FGV – Fundação Getúlio Vargas, 2010.

• Graduação em Administração de Empresas com Habilitação em Comércio Exterior.

FARGS - Faculdades Rio-Grandenses, 2003.

Idiomas

- Inglês avançado.
- Francês intermediário.

Informática

• Usuária de Windows, MS Office, MS Outlook, JDEdwards, InfoConsult/TecWin e Internet.

Histórico Profissional

Grupo RBS - Diretoria de Suprimentos

2008 à 2013

Analista de Importação Jr.

Analista de Importação Pleno

Principais Atividades Realizadas:

Experiência adquirida em Negociações Internacionais, envolvendo todo o processo de importação.

- Responsável pela elaboração do processo de RFP (*Request for Proposal*) de agenciamento de cargas internacionais e transporte rodoviário, em 2013;
- Responsável pela aquisição e logística de entrega de máquina utilizada na impressão do novo Caderno Donna (Jornal Zero Hora), em 2012;
- Participante do Projeto de Implementação do Programa 5S no Departamento de Suprimentos, em 2012:
- Responsável pela logística de entrega da Rotativa para impressão do jornal Zero Hora, implantada no novo complexo industrial do Grupo RBS, em 2009;
- Apoio à equipe durante o processo de aquisição de equipamentos para Televisão Digital, em 2008;

- Responsável pela logística internacional dos processos de compras dos diversos tipos de papéis jornais utilizados pelo Grupo RBS, incluindo a gestão de relatórios sobre os processos de papel jornal importados;
- Especialista em compras de equipamentos, peças de reposição, softwares e matérias-primas importadas;
- Responsável pela solicitação de pleitos de ex-tarifário junto ao Ministério do Desenvolvimento, Indústria e Comércio Exterior MDIC;
- Elaboração de relatórios executivos e gerenciais;
- Experiência adquirida em compras de matérias-primas nacionais;
- Experiência em controle dos processos de conserto/substituição/devolução de peças para o exterior;
- Vivência em sistema de gestão empresarial (JDEdwards), englobando: controle de solicitações de compras, emissão de ordens de compra, análise e acompanhamento de pedidos, comparativos orçado x realizado e relatórios gerenciais;
- Acompanhamento do processo de Importação: negociação de contratos; contato junto aos fornecedores e *freight forwarders*; gestão do processo de desembaraço aduaneiro; criação de pontos de controle junto às áreas de estoque, compras, financeiro e fiscal;
- Negociação de fretes internacionais;
- Desenvolvimento e envio de ordens de pagamentos ao exterior;
- Gestão dos processos marítimos e controle das notificações de *demurrage* (sobrestadia de containers);
- Coaching ao estagiário de importação.

Global Goods Corporation

2004 à 2005

Analista de Importação – Embarques Aéreos

Principais Atividades Realizadas:

Experiência adquirida em Logística Internacional e atendimento a grandes clientes, envolvendo todo o processo de Importação Aérea;

- Responsável pelos embarques aéreos da empresa, realizando contato direto com agentes de cargas no exterior e com clientes de diversos segmentos (calçadista, farmacêutico, automotivo, alimentício, vestuário, etc);
- Atendimento personalizado a clientes, conforme necessidades específicas de cada embarque a ser realizado;
- Análise documental dos processos de importação (aéreos e marítimos);
- Apoio às áreas Comercial e Financeira;
- Criação e acompanhamento de relatórios gerenciais.

Grupo RBS - Diretoria de Suprimentos

2001 à 2004

Estagiária

Assistente de Importação

Principais Atividades Realizadas:

- Experiência em compras de materiais técnicos, peças de reposição e matéria-prima (nacionais e importadas);
- Responsável pelos pagamentos referentes aos processos de importação, incluindo os fechamentos de câmbios internacionais;

- Responsável pelos fechamentos dos processos de importação junto às áreas Contábil, Financeira e Fiscal;
- Análise documental dos processos de importação (aéreos e marítimos).

Outros Cursos

- Curso completo de Inglês com diplomas nas áreas de *Translation* e *Business* Instituto Cultural Brasileiro Norte Americano, entre 1990 e 2002.
- "Fórum da Liberdade" IEE Instituto de Estudos Empresariais PUC RS, em 2013.
- "Administração de Prioridades e Gestão do Tempo" Grupo RBS em conjunto com ESPM,
 2010.
- "Treinamento do TecWin" Aduaneiras Cursos e Treinamentos Porto Alegre/RS, em 2009
- "Dicção, Oratória e Desinibição" Ministrado por Leoclides Marcon Centro de Desenvolvimento Pessoal - Porto Alegre/RS, em 2008.
- "Transporte e Seguros Internacionais (Módulo Prático com Cálculos)" Seminários Aduaneiras S/C Ltda Porto Alegre/RS, em 2007.
- "Básico de Carga Perigosa" BCR Cursos Porto Alegre/RS. Curso reconhecido pelo DAC
 (Departamento de Aviação Civil), em 2005.
- "Carga Aérea Internacional" BCR Cursos Porto Alegre/RS. Curso reconhecido pelo DAC (Departamento de Aviação Civil), em 2004.
- "Nomenclaturas, Câmbio e Modalidades de Pagamento" Maurênio Stortti Consultores Associados – Porto Alegre/RS, em 2002.
- "Negociação Internacional com ênfase na Importação" Maurênio Stortti Consultores Associados Porto Alegre/RS, em 2002.
- "Logística Nacional e Internacional" Maurênio Stortti Consultores Associados Porto Alegre/RS, em 2002.
- "Desenvolvimento do Setor de Compras Nacionais" Maurênio Stortti Consultores Associados Porto Alegre/RS, em 2002.
- "Assistente de Comércio Exterior" Seminários Aduaneiras S/C Ltda Porto Alegre/RS, em 2002.
- "Pró Cliente" Grupo RBS em conjunto com a Hay Group do Brasil Porto Alegre/RS, em 2002.
- "Orientação para Crédito Brasil Empreendedor" SEBRAE Porto Alegre/RS, em 2000.
- Power Point SENAC Porto Alegre/RS, em 2001.
- Excel 97 SENAC Porto Alegre/RS, em 2000.
- Word 97 SENAC Porto Alegre/RS, em 2000.
- Windows 98 SENAC Porto Alegre/RS, em 2000.
- Microinformática Iniciação à Área SENAC Porto Alegre/RS, em 2000.